臺灣新北地方法院刑事判決
111年度金訴字第1061號
公  訴  人  臺灣新北地方檢察署檢察官
被      告  黃庭賢


            吳志穎


上列被告因違反洗錢防制法等案件，經檢察官提起公訴（110年
度偵字第44393號、第44838號、111年度偵字第2503號、第5250
號、第13842號）及移送併辦（110年度偵字第46769號、111年度
偵字第6749號），被告於準備程序就被訴事實為有罪之陳述，經
告知簡式審判程序之旨，並聽取檢察官與被告之意見後，裁定改
依簡式審判程序進行審理，判決如下：
    主  文
黃庭賢幫助犯洗錢罪，處有期徒刑叁月，併科罰金新臺幣貳萬元
，罰金如易服勞役，以新臺幣壹仟元折算壹日。未扣案犯罪所得
新臺幣貳萬壹仟元沒收，於全部或一部不能沒收或不宜執行沒收
時，追徵其價額。
吳志穎幫助犯洗錢罪，處有期徒刑叁月，併科罰金新臺幣貳萬元
，罰金如易服勞役，以新臺幣壹仟元折算壹日。未扣案犯罪所得
新臺幣貳萬肆仟元沒收，於全部或一部不能沒收或不宜執行沒收
時，追徵其價額。
    事  實
一、黃庭賢、吳志穎依一般社會生活通常經驗，知悉一般人無故
    取得他人金融帳戶使用與財產犯罪密切相關，具有相當智識
    程度可以預見提供不明人士使用名下金融帳戶，將被用以收
    受詐欺所得，並足以掩飾、隱匿犯罪所得之去向，竟貪圖報
    酬，基於幫助詐欺取財、洗錢的不確定故意，分別為以下行
    為：
（一）黃庭賢於民國110年7月29日至30日間，在宜蘭縣某民宿，
      將名下中國信託商業銀行帳戶【帳號：000-000000000000
      0000號，下稱中信帳戶】、玉山商業銀行帳戶【帳號：00
      0-0000000000000號，下稱玉山帳戶】網路銀行帳號、密
      碼交付不詳之人使用。
（二）吳志穎於110年7月12日至14日間，在宜蘭縣某民宿，將名
      下華南商業銀行帳戶【帳號：000-000000000000號，下稱
      華南帳戶】網路銀行帳號、密碼交付不詳之人使用。
二、不詳之人再意圖為自己不法之所有，基於詐欺取財、洗錢的
    犯意，向附表一所示之人施用詐術，致其等陷於錯誤，並依
    指示匯款至指定帳戶，立刻遭轉匯至其他金融帳戶，由不詳
    之人取得詐欺所得，因此掩飾、隱匿犯罪所得之去向（詐欺
    時間、方法、匯款時間、金額、帳戶如附表一），最終黃庭
    賢、吳志穎分別獲得報酬新臺幣（下同）2萬1,000元、2萬5
    ,000元。
三、案經附表一所示之人（除賴宣聿、陳芃彣、翁堉誠外）訴由
    新北市政府警察局三峽分局、板橋分局、新莊分局、嘉義市
    政府警察局第二分局、桃園市政府警察局桃園分局、基隆市
    警察局第二分局報告臺灣新北地方檢察署檢察官偵查起訴及
    移送併辦。
    理  由
一、被告黃庭賢、吳志穎已經於警詢、偵查、準備程序與審理對
    於以上犯罪事實坦承不諱（偵6749卷第4頁至第6頁、第112
    頁正背面、第116頁正背面；偵44838卷第72頁至第73頁背面
    、第78頁正背面、第93頁至第94頁背面；偵46769卷第7頁至
    第10頁、第79頁至第81頁；本院卷第67頁、第76頁），與附
    表一所示之人於警詢證述大致相符（出處如附表二），並有
    附表二所示非供述證據可資佐證，足以認為被告黃庭賢、吳
    志穎具任意性的自白與事實符合，應屬可信。因此，本案事
    證明確，被告黃庭賢、吳志穎犯行可以明確認定，應該依法
    進行論罪科刑。
二、論罪科刑與沒收：
（一）本案論罪法條：
　　1.被告黃庭賢、吳志穎將金融帳戶的網路銀行帳號、密碼提
      供給不詳之人使用，帳戶被用來作為不詳之人指示附表一
      所示之人匯款的工具，並沒有實際參與施用詐術或洗錢的
      行為，因此被告黃庭賢、吳志穎行為所構成的犯罪是「刑
      法第30條第1項前段、第339條第1項幫助詐欺取財罪」以
      及「刑法第30條第1項前段、洗錢防制法第2條第2款、第1
      4條第1項幫助洗錢罪」。　　
　　2.被告黃庭賢一次提供2個金融帳戶給不詳之人使用（單一
      幫助行為），同時觸犯幫助詐欺取財罪、幫助洗錢罪（異
      種想像競合），並使不詳之人可以因此對附表一編號2、4
      、6、9至11所示之人行騙，成功進行6次詐欺取財以及洗
      錢的行為（同種想像競合）；被告吳志穎則是提供華南帳
      戶給不詳之人使用（單一幫助行為），同時觸犯幫助詐欺
      取財罪、幫助洗錢罪（異種想像競合），並使不詳之人可
      以因此對附表一編號1至3、5、7至8所示之人行騙，成功
      進行6次詐欺取財以及洗錢的行為（同種想像競合），都
      應依刑法第55條規定，以幫助洗錢罪處斷（洗錢罪的最高
      法定刑比詐欺取財罪還要重）。　
    3.檢察官雖然只有就附表一編號1至7所示被害人的犯罪事實
      起訴，但是既然附表一編號8至11所示被害人的犯罪事實
      各別與被告黃庭賢、吳志穎幫助詐欺、洗錢的行為存在裁
      判上一罪的想像競合關係，並且經過檢察官移送併辦（11
      0年度偵字第46769號、111年度偵字第6749號），自然是
      法院可以審理的範圍（起訴效力所及）。
（二）刑罰減輕事由：
    1.被告黃庭賢、吳志穎以幫助的意思，參與構成要件以外的
      行為，為幫助犯，行為危害性相較於直接施行詐術、洗錢
      的行為人還輕，根據刑法第30條第2項規定，減輕被告黃
      庭賢、吳志穎的處罰。
　　2.又被告黃庭賢於警詢、偵查、準備程序、審理均自白洗錢
      罪犯行，被告吳志穎則於準備程序、審理均自白洗錢罪犯
      行，都再依洗錢防制法第16條第2項規定，減輕被告黃庭
      賢、吳志穎的刑罰。
　　3.因為被告黃庭賢、吳志穎有多數可以減輕處罰規定的適用
      ，依刑法第70條規定，遞減之。
（三）量刑：
　　1.審酌被告黃庭賢、吳志穎具有一般智識與社會經驗，對於
      詐騙案件層出不窮應該有所認知，竟貪圖報酬，在沒有合
      理理由的情況下，分別提供2個及1個金融帳戶給不明人士
      使用，造成他人財產損害，並造成國家追訴不法金流、查
      緝犯罪的困難，行為非常值得譴責，幸好被告吳志穎最終
      坦承犯行，被告黃庭賢則始終坦承犯行，對於司法資源有
      一定程度的節省。
　　2.一併考量被告黃庭賢有違反公司法的前科，被告吳志穎則
      無任何前科，被告黃庭賢於審理說自己大學畢業的智識程
      度，目前無業，與弟弟同住的家庭經濟生活狀況，被告吳
      志穎則於審理說自己高中畢業的智識程度，從事建築業，
      月薪約4萬5,000元，與父母、妹妹同住的家庭經濟生活狀
      況，被告黃庭賢、吳志穎所造成的詐欺損害總額分別為20
      萬9,000元、33萬1,100元（加總附表一所示之人的匯款金
      額），被告黃庭賢未向任何被害人賠償損害取得諒解，被
      告吳志穎只有與告訴人盧家誠以1,000元達成調解約定（
      尚未清償），其他被害人的損害未得到填補等一切因素，
      量處如主文所示之刑，並諭知罰金如果易服勞役的話，應
      該如何進行折算的標準。
（四）沒收的說明：
　　1.被告吳志穎與告訴人盧家誠以1,000元達成調解約定（本
      院卷第79頁至第80頁），雖然尚未清償，但是被告吳志穎
      日後若未履行，告訴人盧家誠即可持調解筆錄聲請強制執
      行，同樣可以達到剝奪犯罪所得的立法目的，若再就此部
      分的犯罪所得宣告沒收，將是一個過於苛刻的決定，應該
      根據刑法第38條之2第2項規定，不再進行沒收宣告。
　　2.至於被告黃庭賢獲得的報酬2萬1,000元，以及被告吳志穎
      其餘的報酬2萬4,000元（本院卷第67頁），都是犯罪所得
      ，又未扣案，按照刑法第38條之1第1項前段、第3項規定
      ，應該宣告沒收，於全部或一部不能沒收或不宜執行沒收
      時，追徵其價額。
據上論斷，應依刑事訴訟法第273條之1第1項、第299條第1項前
段，判決如主文。
本案經檢察官陳建良提起公訴，檢察官林涵慧、陳怡君移送併辦
，檢察官劉新耀到庭執行職務。
中　　華　　民　　國　　111 　年　　7 　　月　　29　　日
                  刑事第一庭　法  官  陳柏榮
上列正本證明與原本無異。
如不服本判決，應於判決送達後20日內敘明上訴理由，向本院提
出上訴狀 (應附繕本) ，上訴於臺灣高等法院。其未敘述上訴理
由者，應於上訴期間屆滿後20日內向本院補提理由書「切勿逕送
上級法院」。
                               書記官  王道欣
中　　華　　民　　國　　111 　年　　7 　　月　　29　　日

附錄本件論罪科刑法條：刑法第30條、第339條、洗錢防制法第1
4條
洗錢防制法第14條
有第二條各款所列洗錢行為者，處7年以下有期徒刑，併科新臺
幣5百萬元以下罰金。
前項之未遂犯罰之。
前二項情形，不得科以超過其特定犯罪所定最重本刑之刑。
中華民國刑法第30條
（幫助犯及其處罰）
幫助他人實行犯罪行為者，為幫助犯。雖他人不知幫助之情者，
亦同。
幫助犯之處罰，得按正犯之刑減輕之。
中華民國刑法第339條
（普通詐欺罪）
意圖為自己或第三人不法之所有，以詐術使人將本人或第三人之
物交付者，處5年以下有期徒刑、拘役或科或併科50萬元以下罰
金。
以前項方法得財產上不法之利益或使第三人得之者，亦同。
前二項之未遂犯罰之。



附表一：
編號 被害人 詐欺時間、方法 匯款時間 匯款金額 (新臺幣) 匯款帳戶 1 張書毓 （提告） 交友軟體OMI及通訊軟體LINE暱稱「徐可頤」於110年7月10日，添加張書毓為好友，並佯稱加入網站「HIGH LEVEL4 DC」投資虛擬貨幣，保證利潤云云，致張書毓陷於錯誤，依指示匯款。 110年7月15日19時55分 1,000元 華南帳戶 2 盧家誠 （提告） 交友軟體「緣圈」及LINE暱稱「許玟昀（瑞秋）」於110年6月29日11時58分，添加盧家誠為好友，並佯稱加入網站「HIGH LEVEL 4 DC」投資虛擬貨幣，保證利潤云云，致盧家誠陷於錯誤，依指示匯款。 110年7月16日22時5分 1,000元 華南帳戶    110年7月31日20時41分 5萬元 中信帳戶 3 賴宣聿  交友軟體「緣圈」及LINE暱稱「寧寧」於110年7月17日前某日，添加賴宣聿好友，並佯稱加入網站「HIGH LEVEL4 DC」投資虛擬貨幣，保證獲利云云，致賴宣聿陷於錯誤，而依指示匯款至指定帳戶。 110年7月17日15時2分 10萬元 華南帳戶 4 陳芃彣  LINE暱稱「芸芸」於110年7月30日前某日，添加陳芃彣為好友，並佯稱參與「gmb2tw」網站之投資，保證獲利云云，致陳芃彣陷於錯誤，依指示匯款。 110年7月31日14時32分 2萬元 中信帳戶 5 許婉真 （提告） 臉書及LINE暱稱「許霈瑜」、「Xuan」、「Anna」、「BRJAN」等人於110年4月27日，添加許婉真為好友，並佯稱加入投資網站「russe114m」、「gmb2tw」操作比特幣，保證獲利云云，致許婉真陷於錯誤，依指示匯款。 110年7月15日13時13分 10萬元 華南帳戶    110年7月15日13時14分 8萬5,000元  6 林于微 （提告） 假冒博奕網站「SG聖麒」客服人員於110年7月30日，邀集林于微參加線上博奕課程，隨後佯稱帳面獲利67萬，因帳戶設定錯誤，需繳交滯納金方可領取獲利云云，致林于微陷於錯誤，依指示匯款。 110年7月31日20時25分 4萬元 玉山帳戶    110年7月31日20時27分 2萬元     110年7月31日20時28分 8,000元  7 劉正智 （提告） 臉書及LINE暱稱「維股力王喆」及「維股力MONICA」於110年7月某日，添加劉正智為好友，並佯稱加入網站「HIGH LEVEL4 DC」投資虛擬貨幣，保證獲利云云，致劉正智陷於錯誤，依指示匯款。 110年7月19日11時32分 1,500元 華南帳戶 8 張景順 （提告） 【110偵46769併辦】 LINE暱稱「Adam.K」、「BODA」於110年7月15日18時53分，添加張景順為好友，並佯稱參與「全民智賺」、「bodainn」網站之投資，保證獲利云云，致張景順陷於錯誤，依指示匯款。 110年7月19日13時7分 3萬元 華南帳戶    110年7月19日13時9分 1萬2,600元  9 翁堉誠 （提告） 【111偵6749併辦】 LINE暱稱「巧怡」於110年7月31日，添加翁堉誠為好友，並佯稱參與投資，保證獲利云云，致翁堉誠陷於錯誤，依指示匯款。 110年7月31日16時53分 1,000元 玉山帳戶 10 彭麒耘 （提告） 【111偵6749併辦】 暱稱「客服」之人於110年7月某日，邀彭麒耘加入詐騙網站「HIGH LEVEL 4 DC」進行投資，並保證獲利云云，致彭麒耘陷於錯誤，依指示匯款。 110年7月31日17時 4萬1,000元 中信帳戶    110年7月31日21時48分 8,000元  11 楊晴 （提告） 【111偵6749併辦】 LINE暱稱「鄒佳業」於110年7月26日，添加楊晴為好友，並佯稱加入投資網站「nexss」操作泰達幣，保證獲利云云，致楊晴陷於錯誤，依指示匯款。 110年8月2日（併辦意旨書誤載為12日）19時31分 2萬元 中信帳戶 

附表二：
對應犯罪事實 證據名稱 證據出處 附表一編號1 （告訴人張書毓） 張書毓於警詢證詞 偵44838卷第6頁至第7頁  網路銀行轉帳畫面 偵44838卷第13頁之1  LINE對話紀錄 偵44838卷第8頁至第12頁  詐欺網站「High Level 4 Dc」畫面 偵44838卷第13頁  詐欺網站「High Level 4 Dc」客服對話紀錄 偵44838卷第13頁之1 附表一編號2 （告訴人盧家誠） 盧家誠於警詢證詞 偵44838卷第15頁至第16頁  網路銀行轉帳 偵44838卷第16頁之2  LINE首頁及對話紀錄 偵44838卷第20頁背面至第29頁  詐欺網站「High Level 4 Dc」畫面及客服對話紀錄 偵44838卷第18頁至第20頁 附表一編號3 （被害人賴宣聿） 賴宣聿於警詢證詞 偵44838卷第30頁至第31頁  臺灣銀行存摺封面及內頁影本 偵44838卷第32頁至第33頁  LINE對話紀錄翻拍照片 偵44838卷第34頁背面至第38頁  詐欺網站「High Level 4 Dc」畫面及客服對話紀錄 偵44838卷第33頁背面至第34頁 附表一編號4 （被害人陳芃彣） 陳芃彣於警詢證詞 偵44393卷第11頁至第12頁  陳芃彣報案資料 偵44393卷第14頁至第19頁  網路郵局轉帳畫面 偵44393卷第20頁之2  LINE各人首頁 偵44393卷第20頁之3 附表一編號5 （告訴人許婉真） 許婉真於警詢證詞 偵2503卷第9頁至第15頁  許婉真報案資料 偵2503卷第18頁至第20頁之1、第38頁至第39頁  LINE對話紀錄 偵2503卷第30頁至第37頁  臉書徵材廣告畫面 偵2503卷第37頁 附表一編號6 （告訴人林于微） 林于微於警詢證詞 偵5250卷第9頁至第12頁  林于微報案資料 偵5250卷第13頁至第16頁、第26頁至第27頁  網路銀行轉帳畫面 偵5250卷第19頁  LINE對話紀錄 偵5250卷第18頁至第23頁、第28頁至第29頁  詐欺網站投資畫面 偵5250卷第24頁 附表一編號7 （告訴人劉正智） 劉正智於警詢證詞 偵13842卷第16頁至第17頁背面  劉正智報案資料 偵13842卷第18頁至第20頁  網路銀行轉帳畫面 偵13842卷第32頁  LINE對話紀錄 偵13842卷第20頁之2-31  詐騙網站High Level 4 Dc畫面 偵13842卷第31頁 附表一編號8 （告訴人張景順） 張景順於警詢證詞 偵46769卷第11頁至第14頁  網路銀行轉帳畫面 偵46769卷第47頁  詐騙網站投資畫面 偵46769卷第45頁至第47頁  LINE對話紀錄 偵46769卷第49頁至第59頁 附表一編號9 （被害人翁堉誠） 翁堉誠於警詢證詞 偵6749卷第14頁至第17頁背面  翁堉誠報案資料 偵6749卷第47頁至第56頁  網路轉帳畫面 偵6749卷第60頁背面  LINE對話紀錄 偵6749卷第57頁至第59頁、第60頁正背面  詐欺網站FMFA登入畫面 偵6749卷第57頁 附表一編號10 （告訴人彭麒耘） 彭麒耘於警詢證詞 偵6749卷第18頁至第19頁背面  彭麒耘報案資料 偵6749卷第63頁至第67頁、第71頁至第73頁  新光銀行網路轉帳畫面 偵6749卷第68頁  中國信託銀行網路轉帳畫面 偵6749卷第68頁背面  詐欺網站highlevel4dc畫面 偵6749卷第69頁正背面 附表一編號11 （告訴人楊晴） 楊晴於警詢證詞 偵6749卷第20頁至第21頁背面  楊晴報案資料 偵6749卷第73頁至第74頁背面、第78頁正背面  LINE對話紀錄 偵6749卷第79頁至第95頁  詐欺網站USDT畫面 偵6749卷第94頁 帳戶資料 中信帳戶交易明細、客戶基本資料 偵44393卷第25頁至第34頁  玉山帳戶交易明細、客戶基本資料 偵44838卷第96頁之1至第98頁  華南帳戶交易明細、客戶整合資料 偵13842卷第7頁至第15頁背面   偵44838卷第39頁之1